臺灣新竹地方法院刑事判決
110年度訴字第678號
公  訴  人  臺灣新竹地方檢察署檢察官
被      告  簡廷宏



上列被告因詐欺案件，經檢察官提起公訴（110年度偵字第4162
號），被告於準備程序中就被訴事實為有罪之陳述，經本院合議
庭裁定由受命法官獨任行簡式審判程序，本院判決如下：
    主  文
簡廷宏以網際網路對公眾散布而犯詐欺取財罪，累犯，處有期徒
刑壹年貳月。
    事實及理由
一、本案犯罪事實及證據，除犯罪事實欄第1行應補充更正為「
    簡廷宏前因詐欺案件，經臺灣桃園地方法院以105年度易字
    第622 號判處有期徒刑1年1月確定；再因詐欺案件，經同法
    院以107年度審簡字第51號判處有期徒刑4月確定。上開案件
    ，嗣經同法院以107年度聲字第2509號裁定應執行有期徒刑1
    年4月確定，經入監執行後，於民國108年1月16日縮短刑期
    執畢出監。」、第6行應更正為「致呂冠勳陷於錯誤，委託
    涂嘉尹於109年12月2日20時許，在澎湖縣○○市○○路000巷0弄
    0號住處」；另證據部分補充「被告簡廷宏於本院準備程序
    、審理程序之自白」、「本院電話紀錄表」外，其餘均引用
    起訴書之記載（如附件）。
二、論罪科刑：
  ㈠核被告所為，係犯刑法第339條之4第1項第3款之以網際網路
    對公眾散布而犯詐欺取財罪。
  ㈡被告有上開科刑及刑之執行紀錄，有臺灣高等法院被告前案
    紀錄表在卷可考，其受徒刑之執行完畢，5 年以內故意再犯
    本案有期徒刑以上之罪，構成累犯，且本院審酌被告係一再
    犯同罪質之罪，手法多有雷同，足見其惡性及對刑罰反應力
    薄弱，審酌司法院大法官會議釋字第775 號解釋意旨，自無
    加重最低本刑後過苛之情形，爰依刑法第47條第1項之規定
    ，加重其刑。
  ㈢爰以行為人之責任為基礎，審酌被告素行非佳，已有多次詐
    欺取財案件之科刑紀錄，且正值青壯，不思以正當途徑獲取
    財物，貪圖一己之利，為牟取不法所得，竟以網際網路作為
    傳播工具，詐取財物，侵害告訴人財產法益，危害社會治安
    ，所為殊無可取。惟念其犯後坦承犯行，且已賠償本件告訴
    人所受之損失之犯後態度，有本院電話紀錄表可參（見本院
    卷第25頁），再兼衡其高中畢業之智識程度、犯罪之動機、
    目的、手段、本案所生危害輕重、詐得之價值，現擔任五金
    行送貨司機、未婚無子、無需扶養之人等一切家庭經濟生活
    情狀，量處如主文所示之刑，以示懲儆。
三、沒收部分：
    被告所詐得現金新臺幣3,500 元之犯罪所得，被告已與告訴
    人達成和解並給付完畢，業如前述，故認就此部分再予以沒
    收，將有過苛之虞，爰依刑法第38條之2第2項之規定，不予
    宣告沒收。
據上論斷，應依刑事訴訟法第273 條之1 第1 項、第299 條第1
項前段，判決如主文。
本案經檢察官吳志中提起公訴，檢察官孫立婷到庭執行職務。
中　　華　　民　　國　　111 　年　　4 　　月　　22　　日
                  刑事第五庭    法  官    陳麗芬
如不服本判決應於收受本判決後20日內向本院提出上訴書狀，上
訴書狀應敘述具體理由。上訴書狀未敘述上訴理由者，應於上訴
期間屆滿後20日內補提理由書狀於本院(均須按他造當事人之人
數附繕本)「切勿逕送上級法院」。
以上正本證明與原本無異。
中　　華　　民　　國　　111 　年　　4 　　月　　22　　日
                                書記官    李佳穎
附錄本案所犯法條全文
中華民國刑法第339條之4
犯第339條詐欺罪而有下列情形之一者，處1年以上7年以下有期
徒刑，得併科1百萬元以下罰金：
一、冒用政府機關或公務員名義犯之。
二、三人以上共同犯之。
三、以廣播電視、電子通訊、網際網路或其他媒體等傳播工具，
    對公眾散布而犯之。
前項之未遂犯罰之。
附件：
臺灣新竹地方檢察署檢察官起訴書
                                     110年度偵字第4162號
　　被　　　告　簡廷宏　男　34歲（民國00年0月00日生）
　　　　　　　　　　　　居桃園市○○區○○路000巷00弄0號
　　　　　　　　　　　　身分證統一編號：Z000000000號
上揭被告因詐欺等案件，已經偵查終結，認應提起公訴，茲將犯
罪事實及證據並所犯法條分敘如下：
　　　　犯  罪  事  實
一、簡廷宏前於民國104年間因詐欺案件，經臺灣桃園地方法院
    判處有期徒刑1年1月確定，於107年7月5日入監執行完畢，
    詎猶不知悔改向上，意圖為自己不法之所有，於109年11月2
    8日前某時，在臉書「二手iPhone交易平台」，以Jean Hong
    暱稱，張貼：願以新臺幣（下同）3500元之代價出售i phon
    e7行動電話之虛假訊息，致呂冠勳所委託購買行動電話之涂
    嘉尹陷於錯誤，於109年12月2日夜間8時51分許，涂嘉尹在
    澎湖縣○○市○○路000巷0弄0號住處內，逕以渠中華郵政股份
    有限公司（下稱中華郵政公司）帳戶以網路轉匯方式，將前
    揭款項匯入簡廷宏所指定不知情之張貴清（另為不起訴處分
    ）向中華郵政公司新竹縣湖口郵局所申辦之帳號：000-0000
    0000000000號帳戶內，繼簡廷宏向不知情之張貴清佯稱：願
    返還欠款2000元，但因帳戶遭停用，需匯入張貴清帳戶，並
    委請張貴清代領之云云，嗣張貴清在新竹提領後，扣除欠款
    ，將剩餘1500元交給簡廷宏收受，而呂冠勳未收得所購買之
    行動電話，方知受騙，並報警究辦，為警循線查獲。
二、案經呂冠勳訴由新竹縣政府警察局新湖分局報告偵辦。
　　　　證據並所犯法條
一、證據清單及待證事實
編號 證據名稱 待證事實 1 被告簡廷宏於警詢及偵查中之自白。 被告簡廷宏自白前揭詐欺犯行。 2 告訴人呂冠勳於警詢中之指述。 告訴人呂冠勳委請朋友涂嘉尹代購二手電話遭騙款項等事實。 3 證人即同案被告張貴清於警詢及偵查中之證述。 被告簡廷宏為伊朋友，因欠伊款項，為拿回欠款，所以才會受被告簡廷宏之委託去領款等事實。 4 被告簡廷宏與同案被告張貴清LINE通訊軟體對話紀錄擷取畫面（含存摺與提款卡相片）共5張、Jean Hong暱稱及二手iPhone交易平台首頁列印資料、被告簡廷宏MESSENGER詐騙對話紀錄與匯款列印資料共4張、中華郵政股份有限公司110年1月20日儲字第1100018268號函及所附張貴清申登與交易明細、澎湖縣政府警察局馬公分局光明派出所受理刑事案件報案三聯單、受理各類案件紀錄表、內政部警政署反詐騙諮詢專線紀錄表、受理詐騙帳戶通報警示簡便格式表、金融機構聯防機制通報單。 被告簡廷宏向不知情之同案被告張貴清佯稱欲還款項，繼不知情之同案被告張貴清提領款項及告訴人呂冠勳遭詐欺而款項遭提領一空等犯罪事實。  
二、核被告簡廷宏所為，係犯刑法第339條之4第1項第3款之以網
    際網路，對公眾散布而犯同法第339條詐欺罪嫌。被告前曾
    受有期徒刑之執行完畢後，5年以內故意再犯本罪，為累犯
    ，請依刑法第47條第1項規定加重其刑。至前揭詐騙款項已
    經返還半數給告訴人，業據告訴人陳述明確，其餘1750元既
    未經返還，為被告犯罪所得，此部分請依刑法第38條之1第1
    項前段予以宣告沒收。
三、依刑事訴訟法第251條第1項提起公訴。
　　此　致
臺灣新竹地方法院
中　　華　　民　　國　 110　　年　　9 　　月　　17　　日
　　　　　　　　　　　　　　檢察官　吳  志  中
本件證明與原本無異
中　　華　　民　　國　 110　　年　　9 　　月　　28　　日
                            書記官  陳  志  榮
附錄法條：　　
刑法第339條之4第1項第3款
犯第 339 條詐欺罪而有下列情形之一者，處 1 年以上 7 年以
下有期徒刑，得併科 1 百萬元以下罰金：
三、以廣播電視、電子通訊、網際網路或其他媒體等傳播工具，
    對公眾散布而犯之。